【裁判字號】    89,交易,117
【裁判日期】    890831
【裁判案由】    公共危險等
【裁判全文】
臺灣新竹地方法院刑事判決                        八十九年度交易字第一一七號
    公  訴  人  臺灣新竹地方法院檢察署檢察官
    被      告  乙○○
右列被告因公共危險等案件，經檢察官提起公訴（八十九年度偵字第一五八０號），
本院判決如左：
    主      文
乙○○服用酒類，不能安全駕駛動力交通工具而駕駛，累犯，處拘役拾日，如易科
罰金，以佰元折算壹日；又因過失傷害人，累犯，處拘役伍拾日，如易科罰金，以
佰元折算壹日。應執行拘役柒拾伍日，如易科罰金，以佰元折算壹日。
    事      實
乙○○曾於民國八十四年間因違反藥事法等案件，經本院判處應執行有期徒刑十月確
定，甫於八十六年一月十二日執行完畢，仍不知慎行，明知服用酒類，不能安全駕駛
動力交通工具而駕駛，將致生公共危險，詎其於八十九年二月二十九日晚上十一時許
（起訴書誤載為同年三月一日凌晨）在新竹市南寮保齡球館附設之ＫＴＶ內飲用啤酒
後，已因酒後注意力減低，而達不能安全駕駛動力交通工具自用小客車之狀態，猶於
翌日即八十九年三月一日凌晨零時許，「無駕駛執照」而駕駛車牌號碼Ｑ六－五八六
一號自用小客車搭載其配偶張美秀，沿新竹市○○路○段由北往南行駛，欲返回新竹
市○○區○○路五段三二０巷三五弄一號其住處。詎其途經省道臺十五線七十七公里
處三叉路口閃光紅燈號誌時，本應注意並能注意汽車行駛時，駕駛人應注意車前狀況
，並隨時採取必要之安全措施，以避免危險事故之發生，且汽車行駛至交叉路口，應
遵守燈光號誌，遇「閃光紅燈號誌」時，即表示「停車再開」，車輛應減速接近，先
停止於交叉路口前，讓幹道車優先通行後認為安全時，方得續行，而當時之路況雖係
雨天、路面濕潤，惟夜間有照明設備，且路面無缺陷、無障礙物，視距良好，並無不
能注意之情形，竟疏未注意車前狀況，且未確認省道臺十五線幹道已無來車，即冒然
進入該交叉路口，適發現丙○○駕駛車牌號碼Ｈ三－三九０三號自用小客車沿省道臺
十五線由南往北行駛內側車道行駛，而行經該設有「閃光黃燈號誌」之交叉路口，亦
疏未注意減速慢行接近，安全小心通過，致丙○○駕駛之車牌號碼Ｈ三－三九０三號
自用小客車煞停不及，而迎面撞擊乙○○駕駛之車牌號碼Ｑ六－五八六一號自用小客
車左側車頭，使丙○○因之受有前額多處表淺性裂傷、左大腿裂傷之傷害，而乙○○
之配偶張美秀亦受有左腳及胸前撞傷之傷害（此部分未據張美秀對丙○○提出告訴）
。嗣乙○○於肇事後，隨即至附近之加油站打電話報警，而在犯罪未發覺前，在現場
等候該管公務員即政部警政署國道公路警察局省道第一隊南寮分隊警員甲○○、楊清
輝，旋偕警先將其配偶護送至空軍醫院急救，並於同日凌晨一時十四分，在空軍醫院
內經警測得呼氣酒精濃度仍高達每公升０．三九毫克，復於同日上午十一時親至內政
部警政署國道公路警察局省道第一隊南寮分隊向該管公務員即警員甲○○自首申告犯
罪，且陳述肇事之經過，而接受裁判。案經內政部警政署國道公路警察局省道第一隊
報告臺灣新竹地方法院檢察署檢察官偵查起訴。
    理      由
一、右揭事實業據被告乙○○迭於警訊、偵查中及本院審理時坦承不諱，核與告訴人
    丙○○指述之情節大致相符，並有道路交通事故調查報告表、舉發違反道路交通
    管理事件通知單、呼氣酒精濃度測試單各一份及現場照片八禎附卷足稽。又告訴
    人丙○○確因本件車禍而受有前額多處表淺性裂傷、左大腿裂傷傷害之事實，亦
    有行政院衛生署新竹醫院診斷證明書一紙在卷可稽。第按，汽車駕駛人應注意車
    前狀況，並隨時採取必要之安全措施，又汽車行駛至交叉路口，應遵守燈光號誌
    ，遇「閃光紅燈號誌」時，即表示「停車再開」，車輛應減速接近，先停止於交
    叉路口前，讓幹道車優先通行後認為安全時，方得續行，而「閃光黃燈號誌」則
    表示「警告」車輛應減速接近，安全小心通過。道路交通安全規則第九十四條第
    三項、第一百零二條第一項第一款及道路交通號誌設置規則第二百十一條第一項
    第一、二款分別定有明文。被告既為汽車駕駛人，自應注意並能注意依前開規定
    行駛。而本案肇事當時之路況雖係雨天、路面濕潤，惟夜間有照明設備，且路面
    無缺陷、無障礙物，視距良好，並無不能注意之情形，有前開道路交通事故調查
    報告表附卷足稽，被告自無不能注意之情形。詎被告竟疏未遵守閃光紅燈號誌之
    指示及注意車前狀況，未確認省道臺十五線幹道已無來車，即冒然進入該交叉路
    口，適告訴人丙○○駕駛車牌號碼Ｈ三－三九０三號自用小客車，亦疏未注意依
    該車道「閃光黃燈號誌」之指示減速慢行接近，安全小心通過，致二車迎面互撞
    ，因而肇事，故被告及告訴人就本件車禍之發生均有過失甚明。且本件車禍肇事
    經過經送請臺灣省竹苗區車輛行車事故鑑定委員會鑑定結果，亦認被告及告訴人
    均違反道路交通安全規則第一百零二條第一項第一款之規定，認被告酒後行經閃
    光（按閃光紅燈）號誌路段由支線道進入幹道，未讓幹道車先行為肇事主因，而
    告訴人行經閃光（按閃光黃燈）號誌之交叉路口減速慢行則為肇事次因，有該鑑
    定委員會八十九年六月二十日竹鑑字第八九０三七二號函暨鑑定意見書在卷足參
    ，乃與本院所為前開之認定相同。再者，告訴人確因本件車禍受傷，應認被告之
    過失行為與告訴人所受之傷害間，有相當因果關係。綜上，本件事證已臻明確，
    被告犯行堪予認定。
二、核被告所為係分別犯刑法第一百八十五條之三公共危險罪及同法第二百八十四條
    第一項前段過失傷害罪。又被告所犯上開二罪，罪名不同，行為互異，犯意各別
    ，應予分論併罰。另被告曾於民國八十四年間因違反藥事法等案件，經本院判處
    應執行有期徒刑十月確定，甫於八十六年一月十二日執行完畢之事實，有臺灣高
    等法院被告全國前案紀錄表及台灣新竹地方法院檢察署刑案資料查註紀錄表在卷
    可考，茲於執行完畢後五年以內再犯有期徒刑以上之上開二罪，均應依累犯之規
    定加重其刑。又被告係汽車駕駛人，惟無駕駛執照駕車而過失致人受傷，依法應
    負過失傷害刑事責任，應依道路交通管理處罰條例六條第一項規定，就所犯過失
    傷害罪部分遞加重其刑。末查，被告於肇事後，隨即至附近之加油站打電話報警
    ，而在犯罪未發覺前，在現場等候該管公務員即政部警政署國道公路警察局省道
    第一隊南寮分隊警員甲○○、楊清輝，旋偕警先將其配偶護送至空軍醫院急救，
    並於同日凌晨一時十四分，在空軍醫院內經警測得呼氣酒精濃度仍高達每公升０
    ．三九毫克，復於同日上午十一時親至內政部警政署國道公路警察局省道第一隊
    南寮分隊向該管公務員即警員甲○○自首申告犯罪，且陳述肇事之經過，而接受
    裁判，業據被告於警訊中供述綦詳，核與告訴人丙○○於警訊中陳述之情節相符
    ，參以被告雖係僅就肇事之過失傷害部分自首，惟所犯刑法第一百八十五條之三
    公共危險罪部分則係經警測試酒後呼氣酒濃度而查獲，尚不符自首之要件，爰依
    刑法第六十二條前段自首之規定，就其所犯過失傷害部分減輕其刑，並依先加後
    減之法例為之。爰審酌被告在酒後不能安全駕駛動力交通工具而駕駛，已足有致
    生公共危險之虞，又無駕駛執照而駕車，亦有不當，且就本件車禍之發生為肇事
  之主因，參以告訴人所受之傷害尚非重大，且告訴人就本件車禍之發生亦有過失
    ，而告訴人所受之損害主要為汽車之毀損，並支出修理費約新臺幣（下同）二、
    三十萬元，因而要求被告最少賠償三十萬元，而被告無法接受，致未達成民事和
    解，此業據被告及告訴人於偵查中分別供陳甚明，且被告犯罪後自始坦承犯行，
    態度尚稱良好等一切情狀，分別就所犯上開二罪酌予量處如主文所示之刑，並定
    應執行刑及諭知易科罰金之折算標準。
據上論斷，應依刑事訴訟法第二百九十九條第一項前段，刑法第一百八十五條之三、
第二百八十四條第一項前段、第四十七條、第六十二條前段、第四十一條、第五十一
條第六款，道路交通管理處罰條例第八十六條第一項，罰金罰鍰提高標準條例第一條
前段、第二條，判決如主文。
本案經檢察官林李嘉到庭執行職務。
中      華      民      國    八十九    年    八    月      三十一      日
                                       台灣新竹地方法院交通法庭
                                           法  官    汪  銘  欽
右正本證明與原本無異。
如不服本判決，應於判決送達後十日內向本院提出上訴狀( 應附繕本 )，上訴於
臺灣高等法院。
                                           書記官    蕭  宛  琴
中      華      民      國    八十九    年    八    月      三十一      日
附錄論罪科刑法條：
刑法第一百八十五條之三:
服用毒品、麻醉藥品、酒類或其他相類之物，不能安全駕駛動力交通工具而駕駛者，
處一年以下有期徒刑、拘役或三萬元以下罰金。
刑法第二百八十四條第一項:
因過失傷害人者，處六月以下有期徒刑、拘役或五百元以下罰金，致重傷者，處一年
以下有期徒刑、拘役或五百元以下罰金。


司法院資訊處製作；財團法人民間司法改革基金會備份。
